【裁判字號】    89,易,71
【裁判日期】    890131
【裁判案由】    竊盜
【裁判全文】
臺灣桃園地方法院刑事判決                           八十九年度易字第七一號
    公  訴  人  臺灣桃園地方法院檢察署檢察官
    被      告  甲○○
右列被告因竊盜案件，經檢察官提起公訴（八十八年度偵字第一七０六四號），本院
判決如左：
        主  文
甲○○竊盜，處拘役伍拾日。
        事  實
一、甲○○意圖為自己不法所有，於民國八十八年九月二日清晨六時許，在桃園縣觀
    音鄉○○村○段二鄰一二七八號聲寶電器行旁，砸毀乙○○所有車牌號碼為ＫＡ
    八八一五號之自小客車車窗（毀損部份未經告訴及起訴），竊得乙○○置於車內
    之身份證、駕駛執照、支票各一張、存款簿二本、行動電話一具、信用卡四張，
    嗣於八十八年九月二日上午十一時許，經警在同村一鄰一二六九號二樓余某房內
    ，查獲上開物品。
二、案經桃園縣警察局大園分局報告臺灣桃園地方法院檢察署檢察官偵查起訴。
        理  由
一、訊據被告甲○○固坦承上開物品係在其房內被查獲之情，然矢口否認有何竊盜犯
    行，辯稱：上開物品係綽號「豬仔」不詳真實姓名之男人於同日凌晨三、四時許
    所寄放云云。惟查上開物品係他人失竊之物，業據被害人乙○○指訴陳綦詳，並
    有贓物領據表乙紙在卷可稽。又查：上開物品係於八十八年九月二日清晨六時許
    失竊，亦據被害人於本院審理時指證在卷，從而，被告顯不可能於稍早之同日凌
    晨三、四時許，由綽號「豬仔」之友人處收受保管前揭失竊之物，況被告自稱綽
    號「豬仔」之人係其朋友，且能於凌晨半夜時分受託保管物品，足見二人間之交
    情匪淺，竟未能提供綽號「豬仔」有人之真實姓名以利傳證，亦與常理有違，所
    辯係受綽號「豬仔」之友人委託保管上開失竊物品，應係避重就輕之詞，不足採
    信，前開乙○○之駕駛執照等物，應係被告竊取無訛，事證已明，被告右揭犯行
    堪以認定。
二、核被告所為，係犯刑法第三百二十條第一項竊盜罪。另被告雖曾於八十八年六月
    間犯竊盜罪，經本院於八十八年十一月五日以八十八年度易字第一八六三號判處
    有期徒刑七月，緩刑三年確定，惟本件係於較早之同年九月所再犯，時間相隔長
    達二、三月之久，顯非基於自始同一竊盜之概括犯意而為，而不為前案之確定判
    決效力所及，併此敘明。爰審酌被告犯罪之動機、目的、手段，犯罪時所受之刺
    激及其品性、生活狀況、智識程度、犯罪所生之損害，及犯罪後態度等一切情狀
    ，量處如主文所示之刑。
據上論斷，應依刑事訴訟法第二百九十九條第一項前段、第三百二十條第一項、罰金
罰鍰提高標準條例第一條前段，判決如主文。
本案經檢察官胡樹德到庭執行職務。
中      華      民      國      八十九    年    一    月    三十一  日
                                臺灣桃園地方法院刑事第二庭
                                      法  官  江  振  義
右正本證明與原本無異。
如不服本判決，應於判決送達後十日內向本院提出上訴狀( 應附繕本 )，上訴於
臺灣高等法院。
                                      書記官  李  劍  龍
中        華        民        國   八十九   年   二   月    三    日
附論罪科刑依據之法條：
刑法第三百二十條第一項：
意圖為自己或第三人不法之所有，而竊取他人之動產者，為竊盜罪，處五年以下有期
徒刑、拘役或五百元以下罰金。


司法院資訊處製作；財團法人民間司法改革基金會備份。
